臺灣高等法院臺南分院刑事裁定          100年度抗字第218號
抗  告  人
即  被  告  陳志堅
上列抗告人即被告因毒品危害防制條例案件，不服臺灣嘉義地方
法院中華民國100年6月9日所為裁定（100年度訴字第354 號），
提起抗告，本院裁定如下：
    主  文
抗告駁回。
    理  由
一、本件抗告意旨略以：抗告人因收到法院之公文，不知係判決
    書，以致遲誤上訴期間。且抗告人因左髖關節壞死感染，八
    、九年來不斷重覆開刀，至今行動不便，需持柺杖行走，也
    因此喪失工作機會，當下舊疾復發，醫院希望儘速開刀，但
    因抗告人之低收入戶補助無法平衡開支，只有靠有限能力打
    零工，爰依法提起抗告，請求從輕量刑，給予緩刑或罰金機
    會云云。
二、按當事人對於下級法院之判決有不服者，得上訴於上級法院
    ，刑事訴訟法第344條第1項固有明文。然上訴期間為10日，
    自送達判決後起算；提起上訴，應以上訴書狀提出於原審法
    院為之；原審法院認為上訴不合法律上之程式或法律上不應
    准許或其上訴權已經喪失者，應以裁定駁回之，刑事訴訟法
    第349條前段、第350條第1項、第362條前段亦分別定有明文
    。
三、經查，抗告人即被告陳志堅因違反毒品危害防制條例案件，
    經原審法院於民國100年4月29日宣示判決，判決書業於100
    年5月5日合法送達予上訴人之住所地嘉義縣東石鄉溪下村溪
    子下15號，並由上訴人即被告陳志堅親自簽收，此有卷附送
    達證書1 件在卷可稽（見原審卷第40頁）。抗告人之上訴期
    間，自判決書送達翌日即100 年5月6日起計算10日，加計在
    途期間2日，已於100年5月17日屆滿。然抗告人遲至同年5月
    27日，始向原審法院提起上訴，有抗告人之刑事聲明上訴狀
    （其上蓋有原審法院之收狀章）在卷足憑（見原審卷第45頁
    ），顯已逾10日之法定上訴不變期間，其上訴違背法律上之
    程式，且無從補正。
四、抗告意旨雖以: 抗告人因收到法院之公文，不知係判決書，
    以致遲誤上訴期間云云。然此純屬可歸責於抗告人之事由，
    自不得資為阻卻上訴期間屆滿之理由。至抗告人另稱其有傷
    在身，行動不便，請求從輕量刑，給予緩刑或罰金機會云云
    ，核與其上訴期間逾期之抗告事由，亦無關連。
五、從而，原審以抗告人之上訴，顯已逾期，其上訴即非合法，
    而依刑事訴訟法第362 條前段規定，裁定駁回上訴。本院經
    核並無不合，抗告人所執上開意旨提起抗告，為無理由，應
    予駁回。
據上論斷，應依刑事訴訟法第412條，裁定如主文。
中    華    民    國   100    年    7     月    27    日
                  刑事第六庭    審判長法  官  董武全
                                      法  官  孫玉文
                                      法  官  賴純慧
以上正本證明與原本無異。
如不服本裁定，應於收受本裁定後五日內向本院提出再抗告狀。
                                      書記官  翁心欣
中    華    民    國   100    年    7     月    27    日